臺灣雲林地方法院刑事裁定
110年度聲字第860號
聲  請  人  臺灣雲林地方檢察署檢察官
受  刑  人  程建銘



上列聲請人因對受刑人數罪併罰有二裁判以上，聲請定其應執行
之刑（110年度執字第2148號），本院裁定如下：
    主  文
程建銘所犯如附表所示之罪刑，就有期徒刑部分，應執行有期徒
刑拾壹月；就罰金部分，應執行罰金新臺幣肆萬貳仟元，如易服
勞役，以新臺幣壹仟元折算壹日。
    理  由
一、聲請意旨略以：受刑人即被告程建銘犯如附表所示之罪，先
    後經法院判決確定在案，爰依刑事訴訟法第477條第1項及刑
    法第53條、第51條第5款、第7款規定，聲請定其應執行之刑
    等語。
二、裁判確定前犯數罪者，併合處罰之；數罪併罰，有2裁判以
    上者，依第51條之規定，定其應執行之刑；又數罪併罰，分
    別宣告多數有期徒刑者，於各刑中之最長期以上，各刑合併
    之刑期以下，定其刑期，但不得逾30年；如宣告多數罰金者
    ，於各刑中之最多額以上，各刑合併之金額以下，定其金額
    ，刑法第50條第1項前段、第53條、第51條第5款、第7款分
    別定有明文。又刑法第48條應更定其刑者，或依刑法第53條
    及第54條應依刑法第51條第5款至第7款之規定，定其應執行
    之刑者，由該案犯罪事實最後判決之法院之檢察官，聲請該
    法院裁定之，刑事訴訟法第477條第1項亦有明定。次按數罪
    併罰中之一罪，依刑法規定得易科罰金，若因與不得易科罰
    金之他罪併合處罰結果而不得易科罰金時，原可易科部分所
    處之刑，自亦無庸為易科折算標準之記載（司法院院字第27
    02號解釋、司法院大法官釋字第144號解釋及第679號解釋理
    由書意旨參照）。故在數罪併罰，有二裁判以上，定其應執
    行之刑時，若有得易科罰金之罪與不得易科罰金之罪併合處
    罰結果而不得易科罰金時，原可易科部分所處之刑，自亦無
    庸為易科罰金折算標準之記載。另按刑事訴訟法第370條第2
    項、第3項，已針對第二審上訴案件之定應執行之刑，明定
    有不利益變更禁止原則之適用；而分屬不同案件之數罪併罰
    有應更定執行刑之情形，倘數罪之刑，曾經定其執行刑，再
    與其他裁判宣告之刑定其執行刑時，在法理上亦應同受此原
    則之拘束。是以，另定之執行刑，其裁量所定之刑期，不得
    較重於前定之執行刑加計後裁判宣告之刑之總和（最高法院
    109年度台抗字第1368號裁定意旨參照）。
三、經查：
  ㈠受刑人前因犯附表編號１至４所示之罪，經先後判處如附表編
    號１至４所示之刑，而其中附表編號１、２所示之罰金刑部分，
    業經臺灣高雄地方法院以110年度聲字第52號裁定定併科罰
    金新台幣（下同）35,000元確定，又附表編號１至３所示之有
    期徒刑部分，業經臺灣屏東地方法院以110年度聲字第635號
    裁定應執行有期徒刑9月確定等情，有卷附臺灣高等法院被
    告前案紀錄表、各該判決書及裁定書附卷可稽，是本件定應
    執行刑，除不得逾越刑法第51條第5款所定法律之外部界限
    ，即不得重於如附表所示各罪加計之總和外，依據上開說明
    ，亦不得重於前揭所定之執行刑「有期徒刑9月，併科罰金3
    5,000元」及附表編號４所示經判處「有期徒刑3月，併科罰
    金10,000元」加計後之總和。
  ㈡受刑人所犯如附表編號１至３所示之罪，其所處之刑得易科罰
    金，而附表編號４所示之罪，其所處之刑則不得易科罰金，
    屬刑法第50條第1項但書第1款之情形，而本件聲請人依刑法
    第50條第2項之規定，經依受刑人之請求（參本院卷第21頁
    受刑人之刑法第50條第1項但書案件是否請求定應執行刑調
    查表1份），向本院（最後事實審法院）提出定應執行刑之
    聲請，符合前揭規定，應予准許，爰參酌受刑人之意見調查
    表（本院卷第21頁），並就受刑人所犯各罪情狀，兼顧刑罰
    衡平之要求、矯正受刑人之目的等一切情狀，定其有期徒刑
    及併科罰金部分應執行之刑如主文所示，並就併科罰金部分
    諭知易服勞役之折算標準。至受刑人所犯如附表編號１至３所
    示之罪雖為得易科罰金之罪，但因與附表編號４所示不得易
    科罰金之罪合併處罰結果，依據前揭說明，於定應執行刑時
    原可易科部分所處之刑，即無庸為易科罰金折算標準之諭知
    ，附此敘明。
四、依刑事訴訟法第477條第1項，刑法第50條第1項前段、第53
    條、第51條第5款、第7款、第42條第5項，裁定如主文。
中    華    民    國   110    年    10   月    28     日
                  刑事第五庭    法  官  陳雅琪
以上正本證明與原本無異。　　　　　　　　　
如不服本裁定，應於裁定送達後5日內向本院提出抗告狀（須附
繕本）。
                                書記官  林家莉
中　　華　　民　　國　　110 　年　　10　　月　　29　　日

附表：
 編          號          １          ２          ３  罪          名  不能安全駕駛動力交通工具罪 不能安全駕駛動力交通工具罪 不能安全駕駛動力交通工具罪  宣    告    刑   有期徒刑3月，併科罰金新臺幣20,000元，有期徒刑如易科罰金，罰金如易服勞役，均以新台幣1,000元折算1日。 有期徒刑3月，併科罰金新臺幣25,000元，有期徒刑如易科罰金，罰金如易服勞役，均以新台幣1,000元折算1日。 有期徒刑4月，如易科罰金，以新台幣1,000元折算1日。   犯  罪  日  期  109年8月12日 109年9月7日 109年8月17日  偵  查  機  關  年  度  案  號  高雄地檢109年度速偵字第2850號 高雄地檢109年度速偵字第3124號 屏東地檢109年度速偵字第1437號 最  後   事實審 法    院 臺灣高雄地方法院 臺灣高雄地方法院 臺灣屏東地方法院  案    號 109年度交簡字第2443號 109年度交簡字第2692號 109年度交簡字第2275號  判決日期 109年10月14日 109年10月29日 109年12月31日 確  定   判  決 法    院 臺灣高雄地方法院 臺灣高雄地方法院 臺灣屏東地方法院  案    號 109年度交簡字第2443號 109年度交簡字第2692號 109年度交簡字第2275號  判    決 確定日期 109年11月26日 109年12月16日 110年4月20日 是否為得易科罰金之案件          是         是         是 備           註  ①編號1、2之罰金刑部分，經高雄地院110年度聲字第52號裁定定併科罰金新臺幣35,000元。 ②編號1至3之有期徒刑部分，經屏東地院110年度聲字第635號裁定定應執行有期徒刑9月確定。 ③高雄地檢109年度執字第9920號　　 ①編號1、2之罰金刑部分，經高雄地院110年度聲字第52號裁定定併科罰金新臺幣35,000元確定。 ②編號1至3之有期徒刑部分，經屏東地院110年度聲字第635號裁定定應執行有期徒刑9月確定。 ③高雄地檢110年度執字第66號　 ①編號1至3之有期徒刑部分，經屏東地院110年度聲字第635號裁定定應執行有期徒刑9月確定。 ②屏東地檢110年度執字第2305號　 


 編          號           ４     （以下空白）   罪          名  幫助犯洗錢防制法第14條第1項之洗錢罪    宣    告    刑   有期徒刑3月，併科罰金新臺幣10,000元，罰金如易服勞役，以新台幣1,000元折算1日。    犯  罪  日  期  109年10月25日前某日    偵  查  機  關  年  度  案  號  雲林地檢110年度偵字第2274號、第2316號   最  後  事實審 法    院 臺灣雲林地方法院    案    號 110年度虎金簡字第2號    判決日期 110年8月3日   確  定  判  決 法    院 臺灣雲林地方法院    案    號 110年度虎金簡字第2號    判    決 確定日期 110年8月31日   是否為得易科罰金之案件           否   備           註  雲林地檢110年度執字第2148號